【裁判字號】    95,簡上,38
【裁判日期】    950420
【裁判案由】    家庭暴力防治法
【裁判全文】
臺灣板橋地方法院刑事判決              95年度簡上字第38號
上  訴  人
即  被  告  乙○○
                      號5樓
上列被告因違反家庭暴力防治法案件，不服本院於民國94年12月
8 日以94年度簡字第5559號所為刑事簡易判決（原偵查案號：臺
灣板橋地方法院檢察署94年度偵字第12241 號），提起上訴，經
本院管轄第二審合議庭審理，判決如下：
    主  文
上訴駁回。
    事實及理由
一、本件經本院管轄第二審之合議庭審理結果，認第一審以被告
    乙○○係犯家庭暴力防治法第50條第1 款、第2 款之違反保
    護令罪，而判處罰金新台幣（下同）2 萬元，並准以三百元
    折算一日易服勞役，經核其認事用法及量刑均無不當，應予
    維持，其餘引用第一審判決書記載之事實、證據及理由。
二、經查：本件被告於民國（下同）94年2 月28日13時15分許，
    在其台北縣中和市○○路○ 段128 巷25弄1 之4 號5 樓住處
    內，因細故與其配偶即告訴人甲○○發生爭執，即與之拉址
    ，將之推出房門外，並口出惡言「打死你」騷擾告訴人甲○
    ○，而違反本院於94年1 月17日以94年度暫家護字第16號所
    為之民事暫時保護令等情，業據被告本人迭次於警詢及偵查
    中供承明確，核與告訴人甲○○於警詢中指訴之情節相符，
    足堪認定。雖被告辯稱其當時係因深知告訴人甲○○之脾氣
    未予理會，詎告訴人甲○○竟將棉被拉下，才與告訴人甲○
    ○拉扯，又遭告訴人甲○○嘲笑，才會要滾回娘家去云云，
    惟被告上開犯行，不僅業據其本人迭次於警詢及偵查中供承
    屬實，且被告上開所辯，乃屬被告上開犯行之「動機」而已
    ，並不足影響被告上開犯行之認定，茲被告仍執上詞抗辯云
    云，揆諸上述，顯無足為有利被告認定之依據，至為灼然。
    原審以被告上開犯行罪證明確，而援引家庭暴力防治法第50
    條第1 款、第2 款、刑法第42條第2 項及、罰金罰鍰提高標
    準條例第2 條之規定，並審酌被告本件犯罪之動機、目的、
    手段及其犯罪後之態度等一切情狀，量處罰金2 萬元，並准
    以三百元折算一日易服勞役，經核其認事用法，尚無任何違
    誤。綜上所述，本件被告雖不服原審刑事簡易判決，提起上
    訴，並空言指摘原審判決不當云云，揆諸上述，顯無理由，
    應予駁回。
據上論斷，應依刑事訴訟法第455 條之1 第3 項、第368 條、第
373條，判決如主文。
本案經檢察官黃仙宜到庭執行職務
中    華    民    國    95    年    4    月    20    日
                刑事第十三庭  審判長法  官  戴嘉清
                                    法  官  陳信旗
                                    法  官  林晏鵬
上列正本證明與原本無異。
不得上訴。
                                    書記官  陳君偉
中    華    民    國    95    年    4    月    20    日


司法院資訊處製作；財團法人民間司法改革基金會備份。
